【裁判字號】    90,毒抗,884
【裁判日期】    901120
【裁判案由】    毒品危害防制條例
【裁判全文】
臺灣高等法院刑事裁定                             九十年度毒抗字第八八四號
    抗  告  人
    即  被  告  甲○○
右抗告人因毒品危害防制條例案件，不服台灣士林地方法院民國九十年九月十三日九
十年度毒聲字第一一八０號裁定 (聲請案號：台灣士林地方法院檢察署九十年度聲觀
字第六四七號)，提起抗告，本院裁定如左：
    主  文
抗告駁回。
    理  由
一、抗告意旨略以：抗告人係於不知情之情境下在ＰＵＢ誤服同桌飲酒之人所提供之
    飲料，致使抗告人尿液有毒品陽性反應，並未施用第二級毒品ＭＤＭＡ及ＭＤＡ
    云云。
二、按施用第二級毒品者，檢察官應先將被告送勒戒處所觀察、勒戒，其期間不得逾
    一月，毒品危害防制條例第二十條第一項定有明文。按尿液毒品檢驗如以免疫分
    析法篩驗，有可能因藥品交叉反應，在尿液中產生偽陽性之毒品反應，但再使用
    氣相層析質譜儀分析法確認，則可完全排除偽陽性反應，為法務部調查局第六處
    八十七年九月二十二日（八七）發技（一）字第八七○七一四九一號函所揭示。
    又服用五十mg之亞甲基二氧基（ＭＤＭＡ）後，有百分之七二之劑量會在七十二
    小時內檢測出來，資料顯示若要達到幻覺現象則需服用一百mg至一百五十mg以上
    ，因此可推測尿液平均可檢出之時限將大於七十二小時，此亦有行政院國軍退除
    役官兵輔導委員會臺北榮民總醫院八十九年十月二十日（八九）北總內字第０八
    五七０號函檢附之資料可參。
三、抗告人甲○○矢口否認施用第二級毒品ＭＤＭＡ之犯行，然查，抗告人於九十年
    一月十三日三時二十五分為警查獲時所採集之尿液，經委請臺北市立療養院、行
    政院國軍退除役官兵輔導委員會臺北榮民總醫院分別以ＥＩＡ酵素免疫分析法初
    步檢驗、氣相層析質譜分析法確認及螢光偏極免疫分析法初步檢驗、ＴＯＸＩ－
    ＬＡＢ薄層層析法確認，鑑驗結果其尿液均呈有ＭＤＭＡ及ＭＤＡ陽性反應，有
    臺北市立療養院煙毒尿液檢驗報告及行政院國軍退除役官兵輔導委員會臺北榮民
    總醫臨床毒物科檢驗報告各一份附卷可稽；準此，應可排除檢驗錯誤可能；再抗
    告人持有經查扣之紅色藥錠一顆，經送鑑定結果為第二級毒品ＭＤＭＡ（淨重零
    點貳陸公克），亦有台北市政府警察局九十年二月二十三日北市鑑毒字第二九號
    鑑驗通知書一紙在卷可按，揆此，抗告人於九十年一月十三日三時二十五分許採
    尿前七十二小時內某時點，曾在不詳處所施用第二級毒品ＭＤＭＡ之事實，應堪
    認定。至抗告人所辯係於不知情之情境下在ＰＵＢ誤服同桌之人所提供之飲料，
    致使尿液有毒品陽性反應云云，查無資料可供憑佐，顯為卸責之詞，洵不足取。
    從而，原審依毒品危害防制條例第二十條第一項、觀察勒戒處分執行條例第三條
    第一項規定裁定抗告人應送勒戒處所觀察、勒戒，核無不合，抗告人提起本件抗
    告為無理由，應予駁回。
四、據上論斷，應依刑事訴訟法第四百十二條裁定如主文。
中      華      民      國     九十     年     十一     月     二十     日
                              臺灣高等法院刑事第二十庭
                                  審判長法  官  葉  麗  霞
                                        法  官  范  清  銘
                                        法  官  段  景  榕
右正本證明與原本無異。
不得再抗告。
                                        書記官  鐘  麗  芳
中      華      民      國     九十     年     十一月     二十     日


司法院資訊處製作；財團法人民間司法改革基金會備份。
